【裁判字號】    99,台上,4737
【裁判日期】    990729
【裁判案由】    誣告
【裁判全文】
最高法院刑事判決            九十九年度台上字第四七三七號
上  訴  人  甲○○
選任辯護人  徐揆智律師
            林幸慧律師
上列上訴人因誣告案件，不服台灣高等法院中華民國九十七年九
月三十日第二審判決（九十七年度上訴字第三一四九號，起訴案
號：台灣台北地方法院檢察署九十六年度偵字第二三二九五號）
，提起上訴，本院判決如下：
    主  文
上訴駁回。
    理  由
按刑事訴訟法第三百七十七條規定，上訴於第三審法院，非以判
決違背法令為理由，不得為之。是提起第三審上訴，應以原判決
違背法令為理由，係屬法定要件。如果上訴理由書狀並未依據卷
內訴訟資料，具體指摘原判決不適用何種法則或如何適用不當，
或所指摘原判決違法情事，顯與法律規定得為第三審上訴理由之
違法情形，不相適合時，均應認其上訴為違背法律上之程式，予
以駁回。本件原判決撤銷第一審之判決，改判仍論處上訴人甲○
○意圖他人受刑事處分，向該管公務員誣告罪刑。已詳敘其認定
犯罪事實所憑之證據及認定之理由，從形式上觀察，並無判決違
背法令之情形存在。而證據之取捨及事實之認定，為事實審法院
之職權，茍其判斷無違經驗法則或論理法則，即不能任意指為違
法。原判決依憑上訴人於民國九十六年四月十一日八時二十分許
，至有偵查犯罪職權之台灣台北地方法院檢察署告發吳孟良等四
人枉法裁判，經分案調查後，認查無吳孟良、范智達、陳祐治、
陳正雄四人瀆職之犯罪事證，而將全案簽結等情，並有告發申告
案件報告一紙、台灣台北地方法院檢察署九十六年度內勤字第一
號案件九十六年四月十一日九時二分許之詢問筆錄一份、九十六
年九月二十六日北檢盛歲九六他三五八八字第六七四八０號函一
紙，及將警員陳鴻鵬等人製作之台北市政府警察局中山分局一二
組臨檢紀錄表其中「檢查實況」欄內之「甲○○」之簽名、指印
，連同台灣台北地方法院檢察署九十年度他字第二０九三一號卷
第三七頁上上訴人之親筆簽名，併送法務部調查局為筆跡鑑定之
鑑定通知書，第一審法院勘驗台北市政府警察局中山分局於九十
年十月十一日搜索「彩菊卡拉ＯＫ店」過程之錄影光碟，確認上
訴人並非在警察搜索時，於「彩菊卡拉ＯＫ店」內簽名於臨檢紀
錄表上（見第一審卷第九十三頁），參酌卷內其他證據調查之結
果，綜合判斷，認上訴人有其事實欄所載之誣告犯行，已詳敘取
捨證據之心證理由，所為論斷，無違經驗法則及論理法則，亦無
所指理由矛盾之違法情形存在。又刑事訴訟法第三百七十九條第
十款所謂應於審判期日調查之證據，必須該證據確與待證事實有
重要關係，就其案情有調查之必要者而言。查本件事證已臻明確
，原判決亦已於理由詳細說明何以認定該臨檢表上簽名係上訴人
所親為、上訴人在搜索現場簽名按指印（見原判決第九頁第二行
以下至第十頁倒數第六行），原審就上訴人傳訊證人陳鴻鵬、調
遠傳公司有關上訴人之通聯紀錄、傳訊證人即中央日報記者江國
興、台北市長秘書林靜淵、證人即沙發店老闆洪慶豐、將上開臨
檢表上訴人之簽名與上訴人當庭簽名送鑑定之聲請調查等，不再
為無益之調查，自難認有何調查未盡之違法。此外，上訴意旨就
屬原審採證、認事職權之適法行使及原判決已說明事項，或不影
響事實認定及法律適用之枝節問題，徒憑己見，任意指摘為違法
，且仍為單純事實之爭執，均非適法之第三審上訴理由。應認本
件上訴違背法律上之程式，予以駁回。
據上論結，應依刑事訴訟法第三百九十五條前段，判決如主文。
中    華    民    國  九十九  年    七    月  二十九  日
                      最高法院刑事第十一庭
                          審判長法官  石  木  欽
                                法官  洪  佳  濱
                                法官  韓  金  秀
                                法官  段  景  榕
                                法官  周  煙  平
本件正本證明與原本無異
                                      書  記  官
中    華    民    國  九十九  年    八    月    三    日
                                                      v

司法院資訊處製作；財團法人民間司法改革基金會備份。
